臺灣高等法院刑事判決　　　　　　　　96年度上易字第2431號
上　訴　人
即　被　告　乙○○
選任辯護人　范坤棠律師
　　　　　　徐建弘律師
上列上訴人因贓物案件，不服臺灣桃園地方法院96年度易字第15
5 號，中華民國96年8 月8 日第一審判決（起訴案號：臺灣桃園
地方法院檢察署95年度偵字第24277 號），提起上訴，本院判決
如下：
    主  文
原判決關於乙○○部分撤銷。
乙○○故買贓物，處有期徒刑壹年，減為有期徒刑陸月，如易科
罰金，以新臺幣壹仟元折算壹日。
    事  實
一、緣乙○○於桃園縣桃園市○○○路○ 段821 號經營檳榔攤，
    與前來購買檳榔之洪志忠認識，於民國（下同）95年10月28
    日下午3 時許，由洪志忠駕駛車牌號碼0170- KT號之自用小
    貨車（引擎號碼為C12SP01020A 號）搭載許世源前往桃園縣
    桃園市○○路20號遠東百貨公司地下2 樓停車場，洪志忠委
    託許世源至該百貨公司2 樓某專櫃櫃位替其拿取女友之飾品
    ，並委請許世源前往桃園市○○路上之NOVA電子專賣店代其
    購買MP3 音樂隨身聽，洪志忠則留在該百貨公司地下2 樓停
    車場等候，俟當日下午4 時10分許，洪志忠見車號8901-EB
    號自用小貨車之駕駛甲○○離開時未將車門上鎖，認有機可
    乘，竟意圖為自己不法之所有，徒手竊取置放於該貨車上之
    PUMA廠牌鞋品1 箱、女用上衣2 箱、男士西褲1 箱及男用上
    衣1 箱等物，得手後獨自將該等物品搬至前揭小貨車上，並
    以帆布蓋妥，待不知情之許世源返回後，乃由許世源駕駛原
    車搭載洪志忠離開（關於洪志忠竊盜部分業據原審判處有期
    徒刑8 月，減為有期徒刑4 月，如易科罰金以新臺幣〈下同
    〉1,000 元折算1 日確定），並於同日前往乙○○經營之上
    開檳榔攤，洪志忠除將上揭竊得物品留下PUMA廠牌球鞋2 雙
    供己使用外，並將其自遠東百貨公司地下2 樓停車場竊得上
    開物品之情事告知乙○○，詎乙○○竟基於故買贓物之犯意
    ，向洪志忠表示其有辦法銷贓，而以12,000元之代價向洪志
    忠購買所竊得之上開贓物。嗣因甲○○於當日下午4 時40分
    送貨完畢見車上財物遭竊而報警處理，經警方調閱現場監視
    錄影畫面，查知懸掛0170-KT 號車牌之自用小貨車為可疑車
    輛，始循線查悉上情。
二、案經甲○○訴由桃園縣政府警察局桃園分局報請臺灣桃園地
    方法院檢察署檢察官偵查起訴。
    理  由
壹、程序部分：
    按被告以外之人於審判外之陳述，雖不符刑事訴訟法第159
    條之1 至第159 條之4 之規定，而經當事人於審判程序同意
    作為證據，法院審酌該言詞陳述或書面陳述作成時之情況，
    認為適當者，亦得為證據；當事人、代理人或辯護人於法院
    調查證據時，知有刑事訴訟法第159 條第1 項不得為證據之
    情形，而未於言詞辯論終結前聲明異議者，視為有前項之同
    意，刑事訴訟法第159 條之1 、第159 條之5 第1 項、第2
    項分別定有明文。經查，本判決下列所引用之被告以外之人
    於審判外之陳述或非供述證據，檢察官、被告及辯護人於原
    審及本院言詞辯論終結前均未聲明異議，本院審酌上開證據
    資料製作時較無人情施壓或干擾，亦無不當取供，及證明力
    明顯過低之瑕疵，認以之作為證據應屬適當，故揆諸前開規
    定，認前揭證據資料有證據能力，合先敘明。
貳、實體部分：
一、訊據被告乙○○矢口否認有何故買贓物之犯行，辯稱：其與
    洪志忠並不相識，亦未曾向洪志忠購買任何贓物云云。惟查
    ，同案被告洪志忠如何於前揭時地竊取上開鞋品、上衣等物
    ，並將其中部分贓物出售予被告等情，業據證人洪志忠於檢
    察官偵查及原審審理時結證屬實（見偵查卷第68頁、第78頁
    ；原審卷第35頁至第41頁），且經證人即被害人甲○○於警
    詢中指述綦詳，並有甲○○出具之贓物領據、送貨單、出貨
    單、監視器翻拍照片、0170-KT 號貨車照片及球鞋照片等件
    附卷可稽。且證人許世源於檢察官偵訊時亦證稱：伊當時有
    看到洪志忠搬東西到檳榔攤，外觀上有鞋盒等語（見偵查卷
    第78頁），益徵洪志忠所稱其將所竊得之贓物賣給被告之情
    節確屬真實。再者，被告既供承其與洪志忠並無債務糾紛，
    亦無任何夙怨仇隙，洪志忠自無捏詞攀誣被告之理。且被告
    若非向洪志忠故買贓物之人，則洪志忠具結後證稱被告確係
    向其購買贓物之人，將使洪志忠另觸犯偽證罪，其刑度又較
    洪志忠原所犯之竊盜罪為重，衡情洪志忠絕不至為此損人不
    利己之愚行，是洪志忠所述情節當非虛構之詞，堪認屬實。
    至警方於查獲被告時雖未查扣任何贓物，然同案被告洪志忠
    係於95年10月28日行竊，並將贓物出售予被告，而警方係於
    同年月31日始循線查獲被告，既已事隔多日，該贓物可能已
    銷售他人或搬移他處，是警方未能於被告處發現贓物，並不
    悖於常理，自無法為有利於被告之認定。綜上所述，被告所
    辯顯屬卸責之飾詞，不足採信。本件事證已臻明確，被告之
    犯行洵堪認定，應依法論科。
二、核被告所為，係犯刑法第349 條第2 項之故買贓物罪。
三、原審認被告罪證明確，予以論罪科刑，固非無見。惟查，原
    審認洪志忠所駕駛用以搬運贓物之車牌號碼0170- KT號之自
    用小貨車係向被告所借，惟依卷附之車籍作業系統查詢認可
    資料所示，上開車輛之車主為楊婉君，且車主地址在桃園縣
    中壢市○○路336 巷20號5 樓（見偵查卷第51頁），並無證
    據證明與被告有何關連，原審遽認該車係向被告所借用以搬
    運贓物，尚有未洽。被告上訴意旨，仍執前詞，否認犯罪，
    固無理由，惟原判決既有前揭可議之處，自應由本院將原判
    決關於被告乙○○部分予以撤銷改判。爰審酌被告前已有贓
    物罪之犯罪前科，經法院給予緩刑之寬典，此有本院被告前
    案紀錄表1 紙在卷可憑，詎仍未知警惕，又再犯本件故買贓
    物罪，惡性非輕，且犯罪後仍飾詞圖辯，態度不佳等一切情
    狀，量處有期徒刑1 年。又中華民國96年罪犯減刑條例業於
    96年7 月4 日經總統公布，並於同年月16日施行，被告係於
    96年4 月24日以前犯罪，符合該條例第2 條第1 項第3 款之
    規定，爰予以減為有期徒刑6 月，並諭知易科罰金之折算標
    準，以示懲儆。
據上論斷，應依刑事訴訟法第369 條第1 項前段、第364 條、第
299 條第1 項前段，刑法第349 條第2 項、第41條第1 項，刑法
施行法第1 條之1 ，中華民國96年罪犯減刑條例第2 條第1 項第
3 款、第7 條、第9 條，判決如主文。
本案經檢察官陳國鳴到庭執行職務。
中　　華　　民　　國　　96　　年　　12　　月　　13　　日
 　　　　　       刑事第一庭審判長法　官　蔡長溪
                                  法　官　陳春秋
                                  法　官　謝靜恒
以上正本證明與原本無異。
不得上訴。
                                  書記官  陳珮茹
中　　華　　民　　國　　96　　年　　12　　月　　13　　日
附錄：本案論罪科刑法條全文
刑法第349條第2項
搬運、寄藏、故買贓物或為牙保者，處5年以下有期徒刑、拘役
或科或併科1千元以下罰金。
